Minutes et répertoires du notaire François LACHAISE, 4 février 1769 - 10 avril 1783 (étude V)
Archives nationales
- Répertoire(s) de François LACHAISE, 20 juin 1746 - 10 avril 1783; MC/RE/V/7 - MC/RE/V/8
  - Répertoire. 1769, 4 février - 1783, 10 avril, 4 février 1769 - 10 avril 1783; MC/RE/V/8
    - Contrat de mariage entre Pierre Marc Lorin et Marie Anne Mathieu, 16 janvier 1781
      contrat de mariage; Lorin, Pierre-Marc; Mathieu, Marie-Anne
    - Inventaire après décès de Jeanne Coufuron épouse Claude Poupon, 20 janvier 1781
      inventaire après décès; Coufuron, Jeanne; Poupon, Claude
    - Inventaire après décès de Jeanne Consuron femme de Claude Poupon, 20 janvier 1781
      inventaire après décès; Consuron, Jeanne; Poupon Claude
    - Notoriété après le décès du sieur Claude Pierre Guiot, 21 janvier 1781
    - Contrat de mariageentre François Henry Lamarre et Françoise Mérigot, 22 janvier 1781
      contrat de mariage; Lamarre, François-Henry; Merigot, Françoise
    - Notoriété constatant les héritiers du sieur Nicolas Thuillier, 25 janvier 1781
      notoriété; Thuillier, Nicolas
    - Notoriété constatant les héritiers de la demoiselle Jeanne Rozé et de dame Marie Angélique Rozé, veuve de Monsieur de La Bouardière, 27 janvier 1781
      notoriété; Roze, Jeanne; Roze, Marie-Angélique; La Bouardiere de (veuve)
    - Contrat de mariage entre Gervais Gabriel Naques et Marie Madeleine Lefebvre, 1er février 1781
      contrat de mariage; Naques, Gervais-Gabriel; Lefebvre, Marie-Madeleine
    - Contrat de mariage entre le sieur Claude Poupon et la demoiselle Anne Charlotte Gogue, 4 février 1781
      contrat de mariage; Poupon, Claude; Gogue, Anne-Charlotte
    - Contrat de mariage entre le sieur Nicolas Martineau et la demoiselle Adélaïde Decaisne, 4 février 1781
      contrat de mariage; Martineau, Nicolas; Decaisne, Marie-Adélaïde
    - Inventaire après décès de Gilbert Pariselle, 12 février 1781
      inventaire après décès; Pariselle, Gilbert
    - Contrat de mariage entre Nicolas Antoine Lourset et Margueritte Piecevaux, 12 février 1781
      contrat de mariage; Lourset, Nicolas-Antoine; Piecevaux, Margueritte
    - Inventaire après décès de Gilbert Pariselle, 12 février 1781
    - Contrat de mariage entre le sieur Denis François Aubry et la demoiselle Marie Anne Ménissier, 13 février 1781
      contrat de mariage; Aubry, Denis-François; Menissier, Marie-Anne
    - Contrat de mariage entre Jean Baptiste Gratien et la demoiselle Victoire Joséphine Javelle, 17 février 1781
      contrat de mariage; Gratien, Jean-Baptiste; Javelle, Victoire-Joséphine
    - Notoriété constatant le décès sans enfant de Jean Baptiste François Nicolas Aubert, 18 février 1781
      notoriété; Aubert, Jean-Baptiste-François-Nicolas
    - Contrat de mariage entre Jean Motheron et Marie Louise Chevalier, 18 février 1781
      contrat de mariage; Motheron, Denis; Chevalier Marie-Louise
    - Contrat de mariage entre Jacques Dagé et Marie Louise Anne Letu, 21 février 1781
      contrat de mariage; Dage, Jacques; Letu, Marie-Louise-Anne
    - Contrat de mariage entre le sieur Pierre Certain et la demoiselle Genneviève Elisabeth Chevron, 22 février 1781
      contrat de mariage; Certain, Pierre; Chevron, Genneviève-Elisabeth
    - Contrat de mariage entre Jean François Beauquesne et Marie Louise Duvadou, 22 février 1781
      contrat de mariage; Beauquesne, Jean-François; Duvadou, Marie-Louise
    - Notoriété de l'état du garçon du sieur Jean Saintmont, 23 février 1781
      notoriété; Saintmont, Jean
    - Contrat de mariage entre le sieur Léonard Fondanesche et la demoiselle Anne Margueritte Ardillié, 27 février 1781
      contrat de mariage; Fondanesche, Léonard; Ardillie, Anne-Margueritte
    - Testament déposé de Marie Madeleine Herbault veuve Balmont, 9 mars 1781
      testament; dépôt de pièces; Herbault, Marie-Madeleine; Balmont (veuve)
    - Inventaire après décès de Jean Cesselin Ou Sesselain, 10 mars 1781
      inventaire après décès; Cesselin Jean
    - Inventaire après décès de Jean Cesselin, 10 mars 1781
      inventaire après décès; Cesselin, Jean
    - Notoriété justifiant des héritiers de Jean Zacharie Auger, 15 mars 1781
      notoriété; Auger, Jean-Zacharie
    - Notoriété justifiant des héritiers de Pierre Jacques Dechery et de l'état de garçon de Arnould Louis de Chery, 18 mars 1781
      notoriété; Dechery, Pierre-Jacques; Chery, Arnould-Louis de
    - Inventaire après décès de Marie Madeleine Herbault veuve Balmont, 19 mars 1781
      inventaire après décès; Herbault, Marie-Madeleine; Balmont,
    - Inventaire après décès de Marie Madeleine Herbault veuve Balmont, 19 mars 1781
      inventaire après décès; Herbault, Marie-Madeleine; Balmont (veuve)
    - Testament de Marguerite Bessanot veuve d'Etienne Pally, 21 mars 1781
      testament; Bessanot, Marguerite; Pally, Etienne (veuve)
    - Notoriété constatant l'état de garçon d'Alexandre Charles François Hudeline de Certon, 22 mars 1781
      notoriété; Hudeline de Certon, Alexandre-Charles-François
    - Notoriété concernant Firmin Billy, 27 mars 1781
      notoriété; Billy, Firmin
    - Contrat de mariage entre Jean Paul de Perrière et Margueritte Aveline, 27 mars 1781
      contrat de mariage; Perriere, Jean-Paul de; Aveline, Margueritte
    - Inventaire après décès de Michel Papion, 28 mars 1781
      inventaire après décès; Papion, Michel
    - Inventaire après décès de Michel Papion, 28 mars 1781
    - Notoriété justifiant des héritiers de Joseph Chevrillon, 30 mars 1781
      notoriété; Chevrillon, Joseph
    - Testament de Marguerite Lecrois femme Aveline, 9 avril 1781
      testament; Lecrois Marguerite; Aveline (femme)
    - Contrat de mariage entre Antoine Lemaitre et Marie Nicolle Poilles, 18 avril 1781
      contrat de mariage; Lemaitre, Antoine; Poilles, Marie-Nicolle
    - Contrat de mariage entre Pierre Danget et Françoise Viteaux, 20 avril 1781
      contrat de mariage; Danget, Pierre; Viteaux, Françoise
    - Contrat de mariage entre Jean Louis Garçon et Marie Anne Antoinette Delacroix, 20 avril 1781
      contrat de mariage; Garcon, Jean-Louis; Delacroix, Marie-Anne-Antoinette
    - Notoriété rétablissant les vrais noms de Thérèse Claude Perrette Votant femme Bologuet, 24 avril 1781
      notoriété; Votant, Thérèse-Claude-Perrette; Bologuet (femme)
    - Dépôt de l'extrait de l'acte de mariage des sieurs et dame Flard, 30 avril 1781
      acte d'état civil; dépôt de pièces; Flard (sieur); Flard (dame)
    - Inventaire après décès de l'épouse Augreau, 1er mai 1781
      inventaire après décès; Augreau,
    - Inventaire après décès de François Augreau, 1er mai 1781
      inventaire après décès; Augreau, François
    - Contrat de mariage entre Charles Marie Auger et Agnès Rétif, 1er mai 1781
      contrat de mariage; Auger, Charles-Marie; Retif, Agnès
    - Notoriété concernant Louis Delau Brussel, 1er mai 1781
      notoriété; Delau Brussel, Louis
    - Notoriété justifiant des héritiers de Louise Rosnay veuve d'Antoine Brosse, 2 mai 1781
      notoriété; Rosnay, Louise; Brosse, Antoine
    - Inventaire après décès de Etienne Pally, 4 mai 1781
      inventaire après décès; Pally, Etienne
    - Inventaire après décès d'Etienne Pally, 4 mai 1781
      inventaire après décès; Pally Etienne
    - Testament de Margueritte Lecrois, femme Aveline, 5 mai 1781
      testament; Lecrois, Margueritte; Aveline (femme)
    - Contrat de mariage entre Laurent Thézard de La Couture et Marie Ferre, 16 mai 1781
      contrat de mariage; Thezard de La Couture, Laurent; Ferre, Marie
    - Notoriété justifiant des héritiers de Jean Jacques Genene, 16 mai 1781
      notoriété; Genene, Jean-Jacques
    - Contrat de mariage entre Joseph Dubetier et Margueritte Bordet, 16 mai 1781
      contrat de mariage; Dubetier, Joseph; Bordet, Margueritte
    - Contrat de mariage entre Jean Claude Letellon du Chaumois et Jeanne Louise Redon, 25 mai 1781
      contrat de mariage; Letellon du Chaumois, Jean-Claude; Redon, Jeanne Louise
    - Notoriété après le décès de Nicolas Delahalle, 31 mai 1781
      notoriété; Delahalle, Nicolas
    - Inventaire après décès de Margueritte Lebois épouse Jean Bathélemy Avelinne, 1er juin 1781
      inventaire après décès; Lebois, Margueritte; Avelinne, Jean-Bathélemy
    - Inventaire après décès de Margueritte Lecrois femme Aveline, 1er juin 1781
      inventaire après décès; Lecrois, Margueritte; Aveline (femme)
    - Contrat de mariage entre François Collenet et Marie Margueritte Gallant, 4 juin 1781
      contrat de mariage; Collenet, François; Gallant, Marie-Margueritte
    - Testament de Charles Floury, 6 juin 1781
      testament; Floury, Charles
    - Mariage entre Antoine Sallat et Marie Anne Alvarret., 6 juin 1781
      Actes signalés par Thierry Boudignon, 2003-2012 (base de données migrée: voir contexte dans le Plan d’orientation général - Notaires de Paris, guides thématiques du Minutier).
      Date de révision: 2010
      contrat de mariage; Alvarret, Marie Anne; Sallat, Antoine
    - Contrat de mariage entre Antoine Fallat et Marie Anne Alvarrit, 6 juin 1781
      contrat de mariage; Fallat, Antoine; Alvarrit, Marie-Anne
    - Testament de François Joseph Finet, 6 juin 1781
      testament; Finet, François Joseph
    - Contrat de mariage entre Charles Guillard et Barbe Joseph Richoussy, 7 juin 1781
      contrat de mariage; Guillard, Charles; Richoussy, Barbe-Joseph
    - Notoriété constatant l'absence de Jean Barthélémy Avelinne, 9 juin 1781
      notoriété; Avelinne, Jean-Barthélémy
    - Contrat de mariage entre Piere Louis Gabriel Anot et Victoire Adélaïde Petit, 11 juin 1781
      contrat de mariage; Anot, Pierre-Louis-Gabriel; Petit, Victoire-Adélaïde
    - Notoriété justifiant des héritiers de Claude Cheveau, 12 juin 1781
      notoriété; Cheveau, Claude
    - Contrat de mariage entre Nicolas Métier et Charlotte Voitrin, 14 juin 1781
      contrat de mariage; Metier, Nicolas; Voitrin, Charlotte
    - Contrat de mariage entre Geoffroy Bonnière et Barbe Jeanne Victoire Froissard, 15 juin 1781
      contrat de mariage; Bonniere, Geoffroy; Froissard, Barbe-Jeanne-Victoire
    - Contrat de mariage entre Pierre Cochut et Angélique Louis Bauvier, 17 juin 1781
      contrat de mariage; Cochut, Pierre; Bauvier, Angélique-Louis
    - Notoriété après le décès de Jean Huvey, 19 juin 1781
      notoriété; Huvey, Jean
    - Notoriété justifiant des héritiers de Jeanne Pelletier, 23 juin 1781
      notoriété; Pelletier, Jeanne
    - Contrat de mariage entre Jean Bougret et Collette Benoist, 26 juin 1781
      contrat de mariage; Bougret, Jean; Benoist, Collette
    - Inventaire après décès de Jacques) Charles) Morisset, 10 juillet 1781
      inventaire après décès; Morisset, Jacques-Charles
    - Inventaire après décès de Jacques Charles Morisset et Jeanne Cheval sa femme et l'un de leurs enfants, 10 juillet 1781
      inventaire après décès; Morisset, Jacques-Charles; Cheval, Jeanne
    - Inventaire après décès de Jeanne Chedal épouse Jacques Charles Morisset, 10 juillet 1781
      inventaire après décès; Chedal, Jeanne; Morisset, Jacques-Charles
    - Inventaire après décès de Enfant Morisset, 10 juillet 1781
      inventaire après décès; Morisset (enfant)
    - Contrat de mariage entre Jacques Auquetin et Marie Anne Trébuchet, 15 juillet 1781
      contrat de mariage; Auquetin, Jacques; Trebuchet, Marie-Anne
    - Inventaire après décès de Pierre Joseph Vallette, 20 juillet 1781
      inventaire après décès; Vallette, Pierre-Joseph
    - Contrat de mariage entre Adrien Guibert et Anne Aufray, 20 juillet 1781 - 30 juillet 1781
      contrat de mariage; Guibert, Adrien; Aufray, Anne
    - Inventaire après décès de Pierre Joseph Valette, 20 juillet 1781
      inventaire après décès; Valette, Pierre-Joseph
    - Contrat de mariage entre Thomas Daguin Génard et Louise Perrette Vigneron, 22 juillet 1781
      contrat de mariage; Daguin Genard, Thomas; Vigneron, Louise-Perrette
    - Notoriété après le décès de Pierre Carrette, 23 juillet 1781
      notoriété; Carrette, Pierre
    - Notoriété justifiant des héritiers de Pierre Picard, 3 août 1781
      notoriété; Picard, Pierre
    - Notoriété relative à la succession d'Anne Françoise Taffoureau veuve Garcement, 4 août 1781
      notoriété; Taffoureau, Anne-Françoise; Garcement (veuve)
    - Contrat de mariage entre Honoré Vielle et Marie Michelle Mangot, 11 août 1781
      contrat de mariage; Vielle, Honoré; Mangot, Marie-Michelle
    - Notoriété concernant Adolphe Delafosse, 12 août 1781
      notoriété; Delafosse, Adolphe
    - Contrat de mariage entre François Gervais et Thérèse Gillot, 17 août 1781
      contrat de mariage; Gervais, François; Gillot, Thérèse
    - Contrat de mariage entre Philippe Maguenoze et Marie Madeleine Crosnier veuve Michaut, 23 août 1781
      contrat de mariage; Maguenoze, Philippe; Crosnier, Marie-Madeleine; Michaut (veuve)
    - Notoriété constatant les héritiers d'Etienne Deshayes et de la veuve Géson, 24 août 1781
      notoriété; Deshayes, Etienne; Geson (veuve)
    - Contrat de mariage entre Jean Gronier et Marie Genneviève Duval veuve Hottin, 27 août 1781
      contrat de mariage; Gronier, Jean; Duval, Marie-Genneviève; Hottin (veuve)
    - Notoriété justifiant des héritiers d'Antoine Tiraud, 28 août 1781
      notoriété; Tiraud, Antoine
    - Notoriété justifiant des héritiers de Françoise Audiger, 30 août 1781
      notoriété; Audiger, Françoise
    - Dépôt du mortuaire de Marie Madeleine Elisabeth Coquart Chéry veuve Duplessis, 6 septembre 1781
      acte d'état civil; dépôt de pièces; Coquart Chery, Marie-Madeleine-Elisabeth; Duplessis (veuve)
    - Contrat de mariage entre Pierre Ricbourg et Marie Catherine Dupré veuve Goyon, 7 septembre 1781
      contrat de mariage; Ricbourg, Pierre; Dupre, Marie-Catherine; Goyon (veuve)
    - Inventaire après décès de Armand Nicolas Becqx, 10 septembre 1781
      inventaire après décès; Becqx, Armand-Nicolas
    - Inventaire après décès d'Armand Nicolas Becqx, 10 septembre 1781
    - Inventaire après décès de Pierre Cauchois, 18 septembre 1781
      inventaire après décès; Cauchois, Pierre
    - Inventaire après décès de Pierre Cauchois, 18 septembre 1781
    - Dépôt du baptistaire de Jean Baptiste Raimond Joseph Guillaume d'Entrecastaux, 21 septembre 1781
      acte d'état civil; dépôt de pièces; Entrecastaux, Jean-Baptiste-Raimond-Joseph-Guillaume d'
    - Notoriété constatant les héritiers d'Elisabeth Certain, 24 septembre 1781
      notoriété; Certain, Elisabeth
    - Inventaire après décès de Antoine Pichot, 28 septembre 1781
      inventaire après décès; Pichot, Antoine
    - Inventaire après décès d'Antoine Pichot, 28 septembre 1781
    - Notoriété rétablissant les vrais noms de Margueritte Bessonot veuve Pally, 29 septembre 1781
      notoriété; Bessonot, Margueritte; Pally (veuve)
    - Notoriété concernant la succession de Joseph Renaud, 29 septembre 1781
      notoriété; Renaud, Joseph
    - Notoriété justifiant des héritiers de Marie Victoire Boucault, 2 octobre 1781
      notoriété; Boucault, Marie-Victoire
    - Contrat de mariage entre Charles Paul Pelissier de Marigny et Suzanne Lemaitre, 4 octobre 1781
      contrat de mariage; Pelissier de Marigny, Charles-Paul; Lemaitre, Suzanne
    - Testament d'André Finet, 7 octobre 1781
      testament; Finet, André
    - Notoriété justifiant des héritiers d'Appolinne Fabrice femme de Jean Joseph Fleury, 8 octobre 1781
      notoriété; Fabrice, Appolinne; Fleury, Jean-Joseph
    - Notoriété justifiant des héritiers de Marie Anne Volleger, 9 octobre 1781
      notoriété; Volleger, Marie-Anne
    - Contrat de mariage entre Pierre Jacques Guillaume Marguery et Françoise Gudelot, 10 octobre 1781
      contrat de mariage; Marguery, Pierre-Jacques-Guillaume; Gudelot, Françoise
    - Inventaire après décès de François Desprats, 11 octobre 1781
      inventaire après décès; Desprats, François
    - Inventaire après décès de François Desprat, 11 octobre 1781
      inventaire après décès; Desprat, François
    - Contrat de mariage entre Claude Grondard et Aimée Victoire Marmion, 14 octobre 1781
      contrat de mariage; Grondard, Claude; Marmion, Aimée-Victoire
    - Contrat de mariage entre Jean Pradat et Margueritte Sagit, 16 octobre 1781
      contrat de mariage; Pradat, Jean; Sagit, Margueritte
    - Contrat de mariageentre Pierre Charles Formy et Catherine Louise Thibault de Montigny, 17 octobre 1781
      contrat de mariage; Formy, Pierre-Charles; Thibault de Montigny, Catherine-Louise
    - Dépôt de certificat de vie de Paul Jean François Nogent de Saugy, 23 octobre 1781
      notoriété; dépôt de pièces; Nogent de Saugy, Paul-Jean-François
    - Notoriété constatant les héritiers de Genneviève Hélène Mouchard, 27 octobre 1781
      notoriété; Mouchard, Genneviève-Hélène
    - Testament de Claude Alexandre André, 29 octobre 1781
      testament; Andre, Claude-Alexandre
    - procès-verbal d'inventaire après décès de Jean Cl(Aude) (Abbé) Dore(Ou Dorre) abbé Dorré, 30 octobre 1781
      procès-verbal; inventaire après décès; Dore Jean-Claude; abbé
    - Testament déposé du sieur abbé Dorré, 30 octobre 1781
      testament; dépôt de pièces; Dorre (sieur); abbé
    - Inventaire après décès de Marie Angélique Clement épouse Martin Philippe D'Huets ou Duhelds, 5 novembre 1781
      inventaire après décès; Clement, Marie-Angélique; Huets, Martin-Philippe d'
    - Inventaire après décès de Marie Angélique Clément femme du sieur d'Huet, 5 novembre 1781
      inventaire après décès; Clement, Marie-Angélique; Huet d' (femme)
    - Contrat de mariage entre Martin Philippe Duhelis et Marie Gertrude Giroux, 9 novembre 1781
      contrat de mariage; Duhelis, Martin-Philippe; Giroux, Marie-Gertrude
    - Inventaire après décès de Jean Gardel, 10 novembre 1781
      inventaire après décès; Gardel, Jean
    - Inventaire après décès du sieur Jean Gardet, 10 novembre 1781
      inventaire après décès; Gardet, Jean
    - Notoriété justifiant des véritables noms de Marie Margueritte Ravenet femme Chefdeville, 10 novembre 1781
      notoriété; Ravenet, Marie-Margueritte; Chefdeville (femme)
    - Testament d'Anne Guillon veuve de Louis Médard Daude, 15 novembre 1781
      testament; Guillon, Anne; Daude, Louis-Médard
    - Notoriété justifiant des héritiers des sieur et demoiselle Narjot à Jacques Narjot et au sieur Dumont, 16 novembre 1781
      notoriété; Narjot (sieur); Narjot (demoiselle); Narjot, Jacques; Dumont (sieur)
    - Notoriété concernant Nicolas François Turrault, 16 novembre 1781
      notoriété; Turrault, Nicolas-François
    - Inventaire après décès de Sébastien Decaux, 17 novembre 1781
      inventaire après décès; Decaux, Sébastien
    - Inventaire après décès de Sébastien de Caux, 17 novembre 1781
      notoriété; Caux, Sébastien de
    - Contrat de mariageentre René Benjamin Rouerre de Villeray et Marie Jacqueline Joseph Agobert, 18 novembre 1781
      contrat de mariage; Rouerre de Villeray, René-Benjamin; Agobert, Marie-Jacqueline-Joseph
    - Inventaire après décès de Simon Delazalay, 22 novembre 1781
      inventaire après décès; Delazalay, Simon
    - Inventaire après décès de Monsieur Simon de Lazalay, 23 novembre 1781
      inventaire après décès; Lazalay, Simon de
    - Notoriété justifiant de l'héritier d'Etienne Morange, 30 novembre 1781
      notoriété; Morange, Etienne
    - Contrat de mariage entre Jacques Fichet et la dame Marie Suzanne Abyrable, 6 décembre 1781
      contrat de mariage; Fichet, Jacques; Abyrable, Marie-Suzanne
    - Testament d'Ursule Seret veuve de Henry Villeumier, 10 décembre 1781
      testament; Seret, Ursule; Villeumier, Henry
    - Contrat de mariage entre le sieur Antoine Cosme Damien Vimont et la demoiselle Edmée Renaud, 14 décembre 1781
      contrat de mariage; Vimont, Antoine-Cosme-Damien; Renaud, Edmée
    - Notoriété justifiant des héritiers de Pierre Fontaine, 19 décembre 1781
      notoriété; Fontaine, Pierre
    - Notoriété justifiant qu'Etienne Bernard Morange est garçon, 24 décembre 1781
      notoriété; Morange, Etienne-Bernard
    - Notoriété constatant les vrais noms des héritiers de François Parot et de sa femme, 29 décembre 1781
      notoriété; Parot, François; Parot (femme)
    - Inventaire après décès de dame Marie Roger veuve Delaroche, 4 janvier 1782
      inventaire après décès; Roger, Marie; Delaroche (veuve)
    - Contrat de mariage entre le sieur François Paul Bourgoin et la demoiselle Elisabeth Louise Brochot, 5 janvier 1782
      contrat de mariage; Bourgoin, François-Paul; Brochot, Elisabeth-Louise
    - Contrat de mariage entre Jérôme Henry Gaillardot et Catherine Couillaut, 8 janvier 1782
      contrat de mariage; Gaillardot, Jérôme-Henry; Couillaut, Catherine
    - Contrat de mariage entre le sieur Jean Joseph Alexandre et la demoiselle Suzanne Sachin veuve Gossard, 11 janvier 1782
      contrat de mariage; Alexandre, Jean-Joseph; Sachin, Suzanne; Gossard (veuve)
    - Inventaire après décès de la demoiselle Margueritte Jullenier épouse du sieur Denis Mahon, 11 janvier 1782
      inventaire après décès; Jullenier, Margueritte; Mahon, Denis
    - Notoriété justifiant de l'état de garçon du sieur Jean Baptiste Godefrin, 14 janvier 1782
      notoriété; Godefrin, Jean-Baptiste
    - Contrat de mariage entre le sieur Jean Doudelle et Marie Anne Scholastique Louette, 23 janvier 1782
      contrat de mariage; Doudelle, Jean; Louette, Marie-Anne-Scholastique
    - Contrat de mariage entre Jean Louis Delacour et la demoiselle Marie Hannier, 26 janvier 1782
      contrat de mariage; Delacour, Jean-Louis; Hannier, Marie
    - Notoriété après le décès de la demoiselle Jeanne Jacob femme Jannin, 28 janvier 1782
      notoriété; Jacob, Jeanne; Jannin (femme)
    - Notoriété concernant Anne Marguerite Peron et Jeanne Françoise Mélanie Peron, 30 janvier 1782
      notoriété; Peron, Anne-Margueritte; Peron, Jeanne-Françoise-Mélanie
    - Contrat de mariage entre Léonard Moussouet et Gabriel Fillet, 4 février 1782
      contrat de mariage; Moussouet, Léonard; Fillet, Gabriel
    - Contrat de mariage entre Jean Pierre Alexandre Dupuyt et Marie Anne Villain, 4 février 1782
      contrat de mariage; Dupuyt, Jean-Pierre-Alexandre; Villain, Marie-Anne
    - Contrat de mariage entre Claude François Liébaut et Marie Gennevieve Hutte, 4 février 1782
      contrat de mariage; Liebaut, Claude-François; Hutte, Marie-Gennevieve
    - Contrat de mariage entre Claude Louis René Bailly et Margueritte Louise Blanchard Duchemin, 7 février 1782
      contrat de mariage; Bailly, Claude-Louis-René; Blanchard Duchemin, Margueritte-Louise
    - Contrat de mariage entre Louis Pierre Gaillardeau et Catherine Couillaut, 8 février 1782
      contrat de mariage; Gaillardeau, Louis-Pierre; Couillaut, Catherine
    - Contrat de mariage entre Jean Baptiste Tillier et Marie Anne Devaux, 8 février 1782
      contrat de mariage; Tillier, Jean-Baptiste; Devaux, Marie-Anne
    - Contrat de mariage entre François Gatebled et Marie Taboureux, 10 février 1782
      contrat de mariage; Gatebled; François; Taboureux, Marie
    - Contrat de mariage entre Guillaume Pierre Antoine Maurice et Adélaide Cornus Sainfront, 11 février 1782
      contrat de mariage; Maurice, Guillaume-Pierre-Antoine; Cornus Sainfront, Adélaide
    - Notoriété justifiant des héritiers de Marie Angélique Audry veuve de René Mérault, 16 février 1782
      notoriété; Audry, Marie-Angélique; Merault, René
    - Inventaire après décès de Claude Robert, 18 février 1782
      inventaire après décès; Robert, Claude
    - Inventaire après décès de Ursule Foret veuve de Rémy Villennier, 21 février 1782
      inventaire après décès; Foret, Ursule; Villennier, Rémy
    - Notoriété justifiant des héritiers de Marie Margueritte Elisabeth Coquard Chéry veuve Duplessis, 23 février 1782
      notoriété; Coquard Chery, Marie-Margueritte-Elisabeth; Duplessis (veuve)